臺灣高雄地方法院刑事判決　　　　　 100年度審易字第1199號
公　訴　人　臺灣高雄地方法院檢察署檢察官
被　　　告　李文斌
上列被告因竊盜案件，經檢察官提起公訴（100年度偵字第5307
號），嗣因被告就被訴事實為有罪之陳述，經本院依簡式審判程
序審理，判決如下：
    主  文
李文斌犯攜帶兇器、踰越牆垣竊盜罪，處有期徒刑捌月。扣案之
鳥嘴鉗壹支，沒收之。
    事實及理由
一、本件被告李文斌所犯刑法第321 條第1 項第2 、3 款之加重
    竊盜罪，係死刑、無期徒刑、最輕本刑為3 年以上有期徒刑
    以外之罪，其於準備程序中就被訴事實為有罪之陳述，經本
    院告知簡式審判程序之旨，並聽取公訴人及被告意見後，認
    宜進行簡式審判程序，爰依刑事訴訟法第273 條之1 第1 項
    規定，裁定進行簡式審判程序，合先敘明。又本件犯罪事實
    及證據，除證據部分補充「被告於本院審理中之自白」外，
    其餘均引用檢察官起訴書之記載（如附件）。
二、上揭事實，業據被告於偵訊及本院審理時坦承不諱，並有高
    雄市政府警察局林園分局大寮分駐所扣押筆錄、扣押物目錄
    表、贓物認領保管單1 紙及現場查獲照片共9 張附卷可稽。
    被告上開自白與事實相符，自可採為認定事實之依據。本案
    事證明確，被告犯行洵堪認定，應依法論科。
三、按刑法第321 條第1 項第3 款之攜帶兇器竊盜罪，係以行為
    人攜帶兇器竊盜為其加重條件，此所謂兇器，其種類並限無
    制，凡客觀上足對人之生命、身體、安全構成威脅，具有危
    險性之兇器均屬之，且祇須行竊時攜帶此種具有危險性之兇
    器為已足，並不以攜帶之初有行兇之意圖為必要（最高法院
    79年台上字第5253號判例可參）。次按刑法第321條第1項第
    2款所謂之「牆垣」，係指附連於土地上，而以土磚石作成
    者而言（最高法院40年臺上字第210號判例意旨參照）；同
    款所謂「其他安全設備」，係指具有隔絕防閑作用，並固定
    於土地上之建築物或工作物之安全設備而言（最高法院85
    年度臺非字第313號判決意旨參照）。查被告持以行竊之鳥
    嘴鉗1支，屬金屬材質，既可用以剪斷粗韌之電線，可認材
    質堅硬，而足以對人之生命、身體、安全構成威脅，參照上
    開說明，自屬兇器無訛。又被告行竊時所踰越之圍牆，需經
    攀爬始能越過，業據被告供認屬實，該圍牆有阻絕他人進入
    之效，應屬第2款所稱之「牆垣」甚明。故核被告所為，係
    犯刑法第321條第1項第2款、第3款之攜帶兇器、踰越牆垣竊
    盜罪。本院審酌被告正值青壯，身心健全，不思以正途賺取
    生活所需，竟貪圖個人不法利益，率爾竊取他人財物，實不
    足取，惟考量被告犯後坦承犯行，所竊取之物業已返還予被
    害人，有贓物認領保管單1紙在卷可稽，並斟酌本案犯罪情
    節、被告之智識程度及家境等一切情狀，量處如主文所示之
    刑，以資懲儆。扣案之鳥嘴鉗1支，為被告所有，係其行竊
    時所攜帶之兇器工具，業經被告自承在卷，應依刑法第38條
    第1項第2款之規定沒收之。
四、據上論斷，應依刑事訴訟法第273條之1第1項、第299條第1
    項前段、第310 條之2 、第454 條第2 項，刑法第321條第1
    項第2 款、第3 款、第38條第1 項第2 款，判決如主文。
本案經檢察官李英霆到庭執行職務。
中    華    民    國   100    年    6     月    30    日
                  刑事第十庭    法  官  廖建瑜
以上正本證明與原本無異。
如不服本判決應於收受判決後10日內向本院提出上訴書狀，並應
敘述具體理由。其未敘述上訴理由者，應於上訴期間屆滿後20日
內向本院補提理由書(均須按他造當事人之人數附繕本)「切勿逕
送上級法院」。
中    華    民    國   100    年    6     月    30    日
                                書記官  李崑良
附錄本判決論罪之法條：
刑法第321條
，得併科新臺幣十萬元以下罰金：
一、侵入住宅或有人居住之建築物、船艦或隱匿其內而犯之者。
二、毀越門扇、牆垣或其他安全設備而犯之者。
三、攜帶兇器而犯之者。
四、結夥三人以上而犯之者。
五、乘火災、水災或其他災害之際而犯之者。
六、在車站、埠頭、航空站或其他供水、陸、空公眾運輸之舟、
    車、航空機內而犯之者。
    前項之未遂犯罰之。
附件
臺灣高雄地方法院檢察署檢察官起訴書
                                    100 年度偵字第5307號
  被  告  李文斌  男  23歲（民國○○年○○月○○日生）
                  住高雄市大寮區○○○路184巷32號
                  國民身分證統一編號：Ｚ000000000號
上列被告因竊盜案件，已經偵查終結，認應該提起公訴，茲將犯
罪事實及證據並所犯法條分敘如下：
            犯罪事實
一、李文斌意圖為自己不法之所有，於民國100年2月5日6時許，
    翻越圍牆進入高雄市○○區○○路227號之行政院大寮區榮
    民公司後，以客觀上具危險性之破壞鉗剪斷電線，竊取陳金
    柳看管價值約新臺幣1500元之電線4公尺及電磁開關5個得逞
    ，欲離去時，為保全公司發現，並報警當場查獲，扣得電線
    4 公尺及電磁開關5個（已發還陳金柳）與鳥嘴鉗1支。
二、案經高雄市政府警察局林園分局移送偵辦。
        證據並所犯法條
一、證據清單暨待證事項；
 ┌──┬──────────┬────────────┐
 │編號│  證  據  方  法    │    待  證  事  實      │
 ├──┼──────────┼────────────┤
 │1   │被告李文斌之供述。  │坦承於上揭時地攀牆進入工│
 │    │                    │廠使用鳥嘴鉗竊取上開物品│
 │    │                    │之事實。                │
 ├──┼──────────┼────────────┤
 │2   │證人即榮民公司工程員│保全公司人員發現被告進入│
 │    │陳金柳之證述。      │公司竊盜，即通知其到場，│
 │    │                    │其在現場發現被告，即報警│
 │    │                    │處理之事實。            │
 ├──┼──────────┼────────────┤
 │3   │警扣押物品目錄表1 紙│被告以犯罪事實欄之方式在│
 │    │、查獲照片3 張、現場│上開地點竊取上開物品後為│
 │    │照片4 張、工具照片2 │警查獲之事實。          │
 │    │張。                │                        │
 ├──┼──────────┼────────────┤
 │4   │贓物認領保管單1 紙。│上開物品係榮民公司所有，│
 │    │                    │並已由該公司工程員陳金柳│
 │    │                    │領回之事實。            │
 └──┴──────────┴────────────┘
二、核被告李文斌所為，係犯刑法第321條第2、3款之加重竊盜
    罪嫌。再扣案之鳥嘴鉗1支，係被告所有且為供犯罪所用之
    物，請依法宣告沒收。
三、依刑事訴訟法第251 條第1 項提起公訴。
    此  致
臺灣高雄地方法院
中    華    民    國    100    年    3    月    22    日
                              檢  察  官  洪信旭